# 股东用捐赠的方式投入资金的后续问题

提问人：wukong993 时间：2019-03-21 17:45:18
现在公司 A向一家公司 B 注资，在不增资扩股的情况下采取的方式是：
第一步：向原来的股东用名义货价 1 元收购 20% 股权
第二步：以公司捐赠的方式注资
公司 A 的会计处理：
借：长期股权投资 1 元
贷：银行存款 1 元
借：营业外支出 20 万
贷：银行存款 20 万
公司 B 的处理：
借：银行存款 20 万
贷：资本公积 20 万
现在存在的问题：
（ 1 ）如果公司 B 在 2019 年亏损，公司 A 不需要进行会计处理。如果实现收益，确认相应的投资收益和长期股权投资 ？
（ 2 ）以捐赠的方式注资，对之后公司的利益分成等会有影响吗？

回答人：chenyiwei
A 的账务处理，对 B 的捐赠应借记长期股权投资成本而不是营业外支出，这对应于子公司资本公积的增加。
捐赠部分增加资本公积但不增加在子公司的股权比例。但因为本案例中的 1元受让股权和捐赠是一揽子交易，故应综合考虑这两步骤全部完成后在子公司中享有权益的情况。

提问人：wukong993 时间：2019-04-05 10:19:17
您说的: 故应综合考虑这两步骤全部完成后在子公司中享有权益的情况。
我可不可以这样理解：需要根据公司最终在子公司享有的权益，来确定公司对子公司到底是控制、影响还是其他，根据以上情况不同的会计处理？

回答人：chenyiwei
判断控制权是依据合并报表准则规定的 “控制三要素”，不是仅仅依据公司最终在子公司享有的权益，